# 新收入准则可变对价等冲减收入对应资产负债表科目记入

提问人：YNWA 时间：2020-07-22 14:49:00
求助陈老师，新收入准则，确定交易价格时的可变对价及应付客户对价对应资产负债表什么科目？冲减应收账款？
还是确认应付账款或者合同负债？准则或者应用指南好像没有写的特别明确。
案例 1 ：A公司销售 1000 万元产品给B公司，同时合同约定（或者根据以往惯例）A公司需要支付B公司 100 万元作为营销费用支持。
根据新收入准则，合同约定支付给客户的营销费用需要作为应付客户对价需要冲减销售收入。
那么A公司做账的时候应该是 借：应收账款 900 贷：销售收入 900 ？ 还是还是 借：应收账款 1000 贷：销售收入 900贷：应付账款 100 ？
案例 2 ：A公司提供客户销售返利，如果客户 2020 年销售达到合同约定， 2021 年客户可以以销售折扣的方式（ 6 折）
提货 1000 万元。那么在 2020 年的时候，A公司如果预计很可能支付这个销售返利。账面需要如何计提这块第二年预计的返利支出?
借：销售收入 贷：合同负债 ？
麻烦陈老师指点，在冲减收入的时候对应资产负债表科目（应收账款、应付账款、合同负债、预计负债等）如何判断。 谢谢谢谢！！！

回答人：chenyiwei
对可变对价估计的调整，遵循会计估计变更的一般原则，一般是调整收入，以及对应的应收账款或合同负债的原值。因为不代表向客户提供额外商品的合同义务，所以不应确认合同负债。
就你的案例：
1 、借：应收账款 1000 贷：销售收入 900 贷：应付账款 100 万；
2 、借：销售收入 贷：合同负债